臺灣屏東地方法院刑事判決
                        111年度原易字第13號
公  訴  人  臺灣屏東地方檢察署檢察官
被      告  阮思凡



指定辯護人  本院公設辯護人張宏惠
被      告  吳振瑞



            曾偉倫



                    （現在法務部○○○○○○○○附設勒戒處所執行觀察、勒戒中）
            邱子軒



            温智翔


上列被告因竊盜等案件，經檢察官提起公訴（111年度偵字第138
3號、111年度偵字第1905號、111年度偵字第2176號、111年度偵
字第2393號、111年度偵字第2862號），及移送併辦（111年度偵
字第3625號），本院判決如下：
    主  文
阮思凡犯如附表編號1、2、3、4、5、6、11、12、13、14、15、
16、18、19、21、25、26所示之罪，共拾柒罪，各處如附表編號
1、2、3、4、5、6、11、12、13、14、15、16、18、19、21、25
、26「主文欄」所示之刑及沒收。應執行有期徒刑柒年陸月。
吳振瑞犯如附表編號1、2、3、4、5、6、7、9、12、15、16、18
、19、20、22、23所示之罪，共拾陸罪，各處如附表編號1、2、
3、4、5、6、7、9、12、15、16、18、19、20、22、23「主文欄
」所示之刑及沒收。不得易科罰金之有期徒刑部分，應執行有期
徒刑肆年肆月；得易科罰金之有期徒刑部分，應執行有期徒刑壹
年肆月，如易科罰金，以新臺幣壹仟元折算壹日。
温智翔犯如附表編號7、8、9、10、23所示之罪，共伍罪，各處
如附表編號7、8、9、10、23「主文欄」所示之刑。應執行有期
徒刑壹年捌月，如易科罰金，以新臺幣壹仟元折算壹日。
邱子軒犯如附表編號17、20、21、22、24、25所示之罪，共陸罪
，各處如附表編號17、20、21、22、24、25「主文欄」所示之刑
及沒收。應執行有期徒刑貳年陸月。
曾偉倫犯如附表編號3、4、5、6、13所示之罪，共伍罪，各處如
附表編號3、4、5、6、13「主文欄」所示之刑及沒收。應執行有
期徒刑貳年貳月。
    事  實
一、阮思凡、吳振瑞、邱子軒、曾偉倫、溫智翔分別為下述犯行
    ：
　㈠阮思凡意圖為自己不法之所有，基於竊盜之犯意，於如附表
    編號15、18、19所示之時間、地點，以如附表編號15、18、
    19所示之方式竊取如附表編號15、18、19所示之物得手。吳
    振瑞明知阮思凡上開竊盜行為，仍基於幫助竊盜之犯意，以
    如附表編號15、18、19所示之方式，幫助阮思凡竊取如附表
    編號15、18、19所示之物得手。
　㈡溫智翔意圖為自己不法之所有，基於竊盜之犯意，於如附表
    編號8、10所示之時間、地點，以如附表編號8、10所示之方
    式竊取如附表編號8、10所示之物得手。
　㈢溫智翔與吳振瑞共同意圖為自己不法之所有，基於竊盜之犯
    意聯絡，於如附表編號7、9、23所示之時間、地點，以如附
    表編號7、9、23所示之方式竊取如附表編號7、9、23所示之
    物得手。
　㈣邱子軒意圖為自己不法之所有，基於竊盜之犯意，於如附表
    編號17、24所示之時間、地點，以如附表編號17、24所示之
    方式竊取如附表編號17、24所示之物得手。
　㈤吳振瑞與阮思凡共同意圖為自己不法之所有，基於竊盜之犯
    意聯絡，於如附表編號1、2、12、16所示之時間、地點，以
    如附表編號1、2、12、16所示之方式，竊取如附表編號1、2
    、12、16所示之物得手。
　㈥阮思凡與曾偉倫共同意圖為自己不法之所有，基於竊盜之犯
    意聯絡，於如附表編號13所示之時間、地點，以如附表編號
    13所示之方式，竊取如附表編號13所示之物得手。
　㈦阮思凡意圖為自己不法之所有，基於竊盜之犯意，於如附表
    編號11所示之時間、地點，以如附表編號11所示之方式，竊
    取如附表編號11所示之物得手。
　㈧吳振瑞與邱子軒共同意圖為自己不法之所有，基於竊盜之犯
    意聯絡，於如附表編號20、22所示之時間、地點，以如附表
    編號20、22所示之方式，竊取如附表編號20、22所示之物得
    手。
　㈨阮思凡與邱子軒共同意圖為自己不法之所有，基於竊盜之犯
    意聯絡，於如附表編號21、25所示之時間、地點，以如附表
    編號21、25所示之方式，竊取如附表編號21、25所示之物得
    手。
　㈩吳振瑞、阮思凡與曾偉倫共同意圖為自己不法之所有，基於
    竊盜之犯意聯絡，於如附表編號3至4所示之時間、地點，以
    如附表編號3、4所示之方式，竊取如附表編號3、4所示之物
    得手。
　阮思凡與曾偉倫共同意圖為自己不法之所有，基於竊盜之犯
    意聯絡，於如附表編號5至6所示之時間、地點，以如附表編
    號5、6所示之方式，竊取如附表編號5、6所示之物得手。吳
    振瑞明知阮思凡與曾偉倫上開竊盜行為，仍基於幫助竊盜之
    犯意，以如附表編號5、6所示之方式，幫助阮思凡與曾偉倫
    竊取如附表編號5、6所示之物得手。
　阮思凡與陳冠均（檢方另案偵辦中）共同意圖為自己不法之
    所有，基於竊盜之犯意聯絡，於如附表編號14、26所示之時
    間、地點，以如附表編號14、26所示之方式，竊取如附表編
    號14、26所示之物得手。
二、案經康絜淨、郭紘瑋、連信詔、留永堂、陳竹崎、張凱閔、
    簡福源、柳慶雲、梁明揚、呂尚儒、黃文彥訴由屏東縣政府
    警察局屏東分局報告臺灣屏東地方檢察署檢察官偵查起訴及
    移送併辦。
    理  由
一、按被告以外之人於審判外之陳述，雖不符刑事訴訟法第159
    條之1至之4等規定，惟經當事人於審判程序同意作為證據，
    法院審酌該言詞或書面陳述作成時之情況，認為適當者，亦
    得為證據，刑事訴訟法第159條之5第1項定有明文。查本判
    決以下所引用具傳聞性質之證據，檢察官及被告阮思凡、吳
    振瑞、邱子軒、温智翔、曾偉倫（下合稱被告5人）及被告
    阮思凡之辯護人於本院審理中均表示同意有證據能力（本院
    卷二第37、181頁），本院審酌上開證據資料作成時之情況
    ，並無任何違法取證之不適當情形，且對於被告涉案之事實
    具有相當之關聯性，依刑事訴訟法第159條之5第1項規定，
    認均具有證據能力。
二、事實認定
　  上開事實，業據被告5人於本院審理時均坦承不諱（本院卷
    二第37、76、181、198頁），且互核大抵相符，並與證人即
    如附表編號1至26所示之告訴人、被害人於警詢中之證述，
    證人即温智翔之父溫阿財、證人即邱子軒之父邱文華、證人
    即資源回收場老闆娘黃妹、證人即資源回收場老闆滕宗英、
    證人即保全人員邱清雲、劉凱銘、證人即鼎盛青果行老闆曾
    竣得於警詢時之證述大抵一致（警3500卷二第87-88頁；警7
    200卷一第41-42、49-51、61-62、65-66、69-70、74-76、1
    10-113頁；警7200卷二第28-30、44、60-64、74-75、117-1
    18、132、146-147頁；警7200卷三第6-9、23、49-50、61-6
    2、55-56、68-69、74-81、86-89、103-104、119頁），另
    有車輛詳細資料報表，及如附表編號1至26「證據欄」所示
    之證據在卷可佐（警3500卷一第38-39頁；警7200卷一第68
    頁；警5601卷第38-39頁）。基上，堪認被告5人上開任意性
    自白均核與客觀事實相符，可以採信。綜上，本案事證明確
    ，被告5人前揭犯行均堪認定，應予依法論科。
三、論罪科刑
　㈠按刑法第321條第1項第1項第2款規定將「門扇」、「牆垣」
    、「其他安全設備」並列，則所謂「門扇」應專指門戶而言
    ，指分隔住宅或建築物內外之出入口大門而言。而所謂「其
    他安全設備」，指門扇、牆垣以外，依社會通常觀念足認為
    防閑之一切設備者，即屬相當。而工地圍籬本係因防閑而設
    ，自屬安全設備之一種，究與牆垣係用土磚作成之性質有間
    （最高法院25年上字第4168號、45年台上字第210號判例意
    旨參照）。本案被告吳振瑞、温智翔就附表編號7、9所示之
    犯行；被告温智翔就附表編號8、10所示之犯行；被告阮思
    凡就附表編號11所示之犯行；被告邱子軒就附表編號17所示
    之犯行；被告邱子軒、阮思凡就附表編號21所示之犯行，所
    踰越或毀越之圍籬，均非由土磚所構成，惟仍具有防閑之效
    用，依社會通常之觀念，乃維護安全之防盜設備，自屬該條
    文規定之安全設備無疑。次按刑法第321條第1項第1項第3款
    之攜帶兇器竊盜罪，係以行為人攜帶兇器為其加重條件，此
    所謂兇器，其種類並無限制，凡客觀上足以對人之生命、身
    體、安全構成威脅，具有危險性之兇器為已足，並不以攜帶
    之初有行兇之意圖為必要（最高法院79年台上字第5253號判
    決意旨參照）。本案被告5人分別為如附表編號1、2、3、4
    、5、6、8、11、12、13、14、15、16、18、19、20、21、2
    2、23、24、25、26所示之犯行時所使用之電線剪、破壞剪
    、香蕉刀、刀子、老虎鉗，既可切割電纜線或香蕉莖，或可
    破壞圍籬，客觀上當足以對人之生命、身體、安全構成威脅
    ，顯具有危險性，依上揭判決意旨，核屬兇器無疑。
　㈡被告5人所犯之罪
　 ⒈核被告阮思凡所為，就如附表編號1、2、5、6、12、13、14
     、15、16、18、19、25、26所示之13次犯行部分，均係犯
     刑法第321條第1項第3款之攜帶兇器竊盜罪；如附表編號3
     、4所示之2次犯行部分，均係犯刑法第321條第1項第3款、
     第4款之結夥攜帶兇器竊盜罪；如附表編號11所示之1次犯
     行部分，係犯刑法第321條第1項第2款、第3款之攜帶兇器
     毀越安全設備竊盜罪；如附表編號21所示之1次犯行部分，
     係犯刑法第321條第1項第2款、第3款之攜帶兇器踰越安全
     設備竊盜罪。
 　⒉核被告吳振瑞所為，就如附表編號5、6、15、18、19所示之
     5次犯行部分，均係犯刑法第30條、第321條第1項第3款之
     幫助攜帶兇器竊盜罪；如附表編號1、2、12、16、20、22
     、23所示之7次犯行部分，均係犯刑法第321條第1項第3款
     之攜帶兇器竊盜罪；如附表編號7、9所示之2次犯行部分，
     均係犯刑法第321條第1項第2款之踰越安全設備竊盜罪；如
     附表編號3、4所示之2次犯行部分，均係犯刑法第321條第1
     項第3款、第4款之結夥攜帶兇器竊盜罪。
 　⒊核被告溫智翔所為，就如附表編號8所示之1次犯行部分，係
     犯刑法第321條第1項第2款、第3款之攜帶兇器毀越安全設
     備竊盜罪；如附表編號7、9、10所示之3次犯行部分，均係
     犯刑法第321條第1項第2款、第3款之踰越安全設備竊盜罪
     ；如附表編號23所示之1次犯行部分，係犯刑法第321條第1
     項第3款之攜帶兇器竊盜罪。　
 　⒋核被告邱子軒所為，就如附表編號17所示之1次犯行部分，
     係犯刑法第321條第1項第2款之踰越安全設備竊盜罪；如附
     表編號20、22、24、25所示之4次犯行部分，均係犯刑法第
     321條第1項第3款之攜帶兇器竊盜罪；如附表編號21所示之
     1次犯行部分，係犯刑法第321條第1項第2款、第3款之攜帶
     兇器踰越安全設備竊盜罪。
 　⒌核被告曾偉倫所為，就如附表編號5、6、13所示之3次犯行
     部分，均係犯刑法第321條第1項第3款之攜帶兇器竊盜罪；
     如附表編號3、4所示之2次犯行部分，均係犯刑法第321條
     第1項第3款、第4款之結夥攜帶兇器竊盜罪。
 　⒍起訴意旨固認如附表編號8所示之部分，被告溫智翔亦涉犯
     刑法第354條毀損罪嫌；如附表編號11所示之部分，被告阮
     思凡僅涉犯刑法第321條第1項第3款之攜帶兇器竊盜罪嫌；
     如附表編號17所示之部分，被告邱子軒係涉犯刑法第321條
     第1項第3款之攜帶兇器竊盜罪嫌；如附表編號21所示之部
     分，被告邱子軒、阮思凡僅涉犯刑法第321條第1項第3款之
     攜帶兇器竊盜罪嫌；及被告吳振瑞幫助部分犯行，係涉犯
     刑法第30條、第320條第1項之幫助竊盜罪云云，惟上開部
     分均經公訴檢察官當庭更正同前述之應適用之法條（本院
     卷二第36頁），併此指明。
　㈢共犯部分
　　被告溫智翔、吳振瑞就如附表編號7、9、23所示之犯行部分
    ；被告吳振瑞、阮思凡就如附表編號1、2、12、16所示之犯
    行部分；被告阮思凡、曾偉倫就如附表編號13所示之犯行部
    分；被告吳振瑞、邱子軒就如附表編號20、22所示之犯行部
    分；被告阮思凡、邱子軒就如附表編號21、25所示之犯行部
    分；被告吳振瑞、阮思凡、曾偉倫就如附表編號3、4所示之
    犯行部分；被告阮思凡、曾偉倫就如附表編號5、6所示之犯
    行部分；被告阮思凡及同案被告陳冠均就如附表編號14、26
    所示之犯行部分，均有犯意聯絡與行為分擔，均應論以共同
    正犯。
　㈣罪數
　　被告阮思凡就其所犯之13次攜帶兇器竊盜罪、2次結夥攜帶
    兇器竊盜罪、1次攜帶兇器毀越安全設備竊盜罪與1次攜帶兇
    器踰越安全設備竊盜罪（共17罪）；被告吳振瑞就其所犯之
    5次幫助攜帶兇器竊盜罪、7次攜帶兇器竊盜罪、2次踰越安
    全設備竊盜罪、2次結夥攜帶兇器竊盜（共16罪）；被告温
    智翔就其所犯之1次攜帶兇器毀越安全設備竊盜罪、3次踰越
    安全設備竊盜罪、1次攜帶兇器竊盜罪（共5罪）；被告邱子
    軒就其所犯之1次踰越安全設備竊盜罪、4次攜帶兇器竊盜罪
    、1次攜帶兇器踰越安全設備竊盜罪（共6罪）；被告曾偉倫
    就其所犯之3次攜帶兇器竊盜罪、2次結夥攜帶兇器竊盜罪（
    共5罪），均屬犯意個別、行為分殊，均應予分論併罰。
　㈤刑之加重與減輕
　⒈被告阮思凡前因公共危險等案件，經本院以109年度原交簡字第292號判決判處有期徒刑4月、3月，並定應執行有期徒刑5月確定，於110年4月4日徒刑執行完畢出監之情，有臺灣高等法院被告前案紀錄表在卷可佐，則被告阮思凡於有期徒刑執行完畢後5年內，故意再犯本案有期徒刑以上之罪，為累犯，因本案並無「應量處最低本刑，否則即生罪責不相當而有過苛情形」（詳後述量刑說明），故應依刑法第47條第1項規定加重其刑。
　⒉被告吳振瑞就如附表編號5、6、15、18、19所示之5次犯行部
    分，均係幫助他人犯加重竊盜罪，為幫助犯，爰均依刑法第
    30條第2項規定，減輕其刑。
　㈥至臺灣屏東地方檢察署檢察官111年度偵字第3625號移送併辦部分，與起訴犯罪事實具有想像競合犯之裁判上一罪關係，為起訴效力所及，應併予審理。
　㈦爰審酌被告5人正值青壯，身體健全，卻不思以己身之力循正
    當途徑獲取所需，恣意竊取財物，破壞被害人、告訴人對於
    財產之管領權，並影響社會治安，且所竊取之物多為電線類
    品項，數量均非低，造成被害人、告訴人須支出相當之修復
    費用，並影響用電，犯罪所造成之損害難謂輕微，所為應予
    嚴格非難；惟念及被告5人犯後均能坦承犯行，被告温智翔
    更已與告訴人連信詔達成和解，以新臺幣（下同）14萬元賠
    償告訴人連信詔損失完畢，可認犯後態度尚佳，此有和解書
    影本在卷可參（本院卷二第21頁）；次酌被告阮思凡前有竊
    盜、毒品之前案紀錄（累犯部分不重覆評價），被告吳振瑞
    、邱子軒前有竊盜案之前科素行，此有臺灣高等法院被告前
    案紀錄表在卷可佐；再酌被告5人犯罪動機、犯罪過程與手
    段、共犯部分犯罪角色之分擔情況、所竊取物品之價值、與
    被害人、告訴人所受之損失程度，兼衡被告5人於本院審理
    時自陳之家庭、生活、經濟與工作狀況（本院卷二第77、19
    8頁），暨告訴人、被害人與告訴代理人對刑度之意見（本
    院卷一第242-244頁；本院卷二第15-16、79頁），和檢察官
    之求刑意見（本院卷二第80、199頁）等一切情狀，就其等
    所犯分別量處如附表所示之刑，並就得易科罰金部分，併諭
    知易科罰金之折算標準。再衡以被告5人上開犯行之罪名異
    同情形，各次犯行時間、地點橫跨情形，考量整體犯罪過程
    之各罪關係、被害人數、所侵害法益之性質、數罪對法益侵
    害之加重效應及罪數所反應行為人之人格及犯罪傾向等情狀
    ，予以綜合判斷，分別就不得易科罰金之有期徒刑部分、得
    易科罰金之有期徒刑部分，各定應執行之刑如主文所示，並
    就得易科罰金之有期徒刑之應執行刑諭知易科罰金之折算標
    準。
四、沒收
　㈠犯罪所得部分
　⒈按「犯罪所得，屬於犯罪行為人者，沒收之」、「前二項之
    沒收，於全部或一部不能沒收或不宜執行沒收時，追徵其價
    額」，刑法第38條之1第1項前段、第3項分定明文。又按共
    同正犯犯罪所得之沒收或追徵，應就各人所分得之數為之。
    倘若共同正犯內部間，對於不法利得分配明確時，應依各人
    實際分配所得宣告沒收；若共同正犯成員對不法所得並無處
    分權限，與其他成員亦無事實上之共同處分權限者，自不予
    諭知沒收；然若共同正犯各成員對於不法利得享有共同處分
    權限，惟彼此間分配狀況未臻具體或明確，自應負共同沒收
    之責，所謂負共同沒收之責，參照民法第271條「數人負同
    一債務，而其給付可分者，除法律另有規定或契約另有訂定
    外，應各平均分擔之」，民事訴訟法第85條第1項前段規定
    「共同訴訟人，按其人數，平均分擔訴訟費用」等規定之法
    理，即係平均分擔之意。
　⒉如附表編號15、16所示之犯罪所得，依如附表編號15、16「
    所得分配情況欄」所示之狀況，係由被告阮思凡所分得；如
    附表編號23所示之犯罪所得，依如附表編號23「所得分配情
    況欄」所示之狀況，係由被告吳振瑞所分得；上開所得與被
    告邱子軒就如附表編號17、24所示之犯罪所得，及被告阮思
    凡就如附表編號11所示之犯罪所得，均未合法發還予被害人
    ，爰均應在被告阮思凡、吳振瑞、邱子軒上開各該罪刑項下
    分別宣告沒收之，並於全部或一部不能沒收或不宜執行沒收
    時，追徵其價額。
　⒊如附表編號1、2、3、4、5、6、12、13、14、16、18、19、2
    0、21、22、25、26所示之犯罪所得，依上開各該編號「所
    得分配情況欄」所示之狀況，或為各犯罪行為人已分配，或
    尚未分配，惟被告阮思凡、吳振瑞、邱子軒、曾偉倫既係分
    別同為上開犯行，可認被告阮思凡、吳振瑞、邱子軒、曾偉
    倫與同案被告陳冠均應對其等上開各該犯行之所得均有共同
    處分權限，再佐以被告阮思凡、吳振瑞、邱子軒於本院準備
    程序時已供稱：所得若有分配，都是平分等語（本院卷一第
    240頁），爰就被告阮思凡、吳振瑞、邱子軒、曾偉倫上開
    犯行之所得，均按犯罪行為人數比例沒收之，於全部或一部
    不能沒收或不宜執行沒收時，亦各按犯罪行為人比例追徵其
    價額。
　⒋至如附表編號7、8、9、10所示之犯罪所得，被告温智翔業與
    告訴人連信詔達成和解，以14萬元賠償告訴人連信詔損失之
    情，業如前述，佐以被告温智翔於本院審理時供稱：如附表
    編號7、9所示之犯罪所得並未分配給吳振瑞等語（本院卷二
    第77頁），依刑法第38條之1第5項規定，可認犯罪所得已實
    際合法發還被害人，爰不對被告温智翔、吳振瑞諭知沒收。
　㈡至未扣案之電線剪、破壞剪、刀子、香蕉刀、老虎鉗，固為
    被告5人本案犯行所用之物，然審諸上開物品為日常生活常
    使用之工具，衡情價值應屬不高，予以沒收不具刑法上之重
    要性，且為免本案確定後執行上之困擾，爰依刑法第38條之
    2第2項規定不予宣告沒收或追徵之，附此敘明。
　㈢另其餘扣案物品，並無證據證明與被告5人前開犯行有何關聯
    ，爰均不予宣告沒收之。
據上論斷，應依刑事訴訟法第299條第1項前段，判決如主文。　
本案經檢察官鄭央鄉提起公訴及移送併辦，檢察官楊婉莉到庭執
行職務。
中　　華　　民　　國　　111 　年　　6 　　月　　28　　日
                  刑事第五庭  法  官  江永楨
以上正本證明與原本無異。
如不服本判決應於收受判決後20日內向本院提出上訴書狀，並應
敘述具體理由；其未敘述上訴理由者，應於上訴期間屆滿後20日
內向本院補提理由書（均須按他造當事人之人數附繕本）「切勿
逕送上級法院」。　　　　　　　　　
中　　華　　民　　國　　111 　年　　6 　　月　　29　　日
　　　　　　　　　　　　　　　書記官  洪韻雯
附錄本案論罪科刑法條：
刑法第321條
犯前條第一項、第二項之罪而有下列情形之一者，處六月以上五
年以下有期徒刑，得併科五十萬元以下罰金：
一、或有人居住之建築物、船艦或隱匿其內而犯之。
二、毀越門窗、牆垣或其他安全設備而犯之。
三、攜帶兇器而犯之。
四、結夥三人以上而犯之。
五、乘火災、水災或其他災害之際而犯之。
六、在車站、港埠、航空站或其他供水、陸、空公眾運輸之舟、
車、航空機內而犯之。
前項之未遂犯罰之。

附表：
編號 起訴書犯罪事實編號 行為人 被害人/告訴人 時間 所得 方式 所得分配情況 證據欄 主文欄     地點      1 ㈥ 吳振瑞 阮思凡 告訴人 康絜淨 110年9月11日某時許 15公尺電纜線1條 吳振瑞於左列時間騎乘機車搭載阮思凡至左列地點，阮思凡再持客觀上足以傷害人之生命、身體而可供兇器使用之電線剪1支，竊取康絜淨所管領之左列物品，得手後由吳振瑞騎乘機車搭載阮思凡一同離去。 吳振瑞、阮思凡於本院審理時供稱：忘記怎麼分了等語（本院卷二第76頁）。 ①屏東縣政府警察局里港分局新圍派出所受理各類案件紀錄表（警7200卷一第39頁） ②屏東縣政府警察局里港分局新圍派出所受（處）理案件證明單（警7200卷一第40頁） ③現場照片（警7200卷一第43-44頁） ④監視器錄影畫面翻拍照片（警7200卷一第45-47頁） ⑤電腦畫面翻拍照片（警7200卷一第48頁） 吳振瑞共同犯攜帶兇器竊盜罪，處有期徒刑捌月。未扣案之犯罪所得拾伍公尺電纜線壹條，按二分之一比例沒收之，於全部或一部不能沒收或不宜執行沒收時，按二分之一比例追徵其價額。 阮思凡共同犯攜帶兇器竊盜罪，累犯，處有期徒刑玖月。未扣案之犯罪所得拾伍公尺電纜線壹條，按二分之一比例沒收之，於全部或一部不能沒收或不宜執行沒收時，按二分之一比例追徵其價額。     屏東縣○○鄉○○路000○0號大慶宴會廳      2 ㈥ 吳振瑞 阮思凡 告訴人 郭紘瑋 110年9月13日某時許 100公尺電線3根、100公尺鋼索2條  吳振瑞於左列時間騎乘機車搭載阮思凡至左列地點，阮思凡再持客觀上足以傷害人之生命、身體而可供兇器使用之電線剪1支，竊取郭紘瑋所管領之左列物品，得手後由吳振瑞騎乘機車搭載阮思凡一同離去。 吳振瑞於警詢時稱：平均分配贓款等語（警3183卷第23頁）。 ①監視器錄影畫面翻拍照片（偵1383卷第33-34頁） ②現場照片（偵1383卷第40頁） 吳振瑞共同犯攜帶兇器竊盜罪，處有期徒刑捌月。未扣案之壹佰公尺電線參根、壹佰公尺鋼索貳條按二分之一比例沒收之，於全部或一部不能沒收或不宜執行沒收時，按二分之一比例追徵其價額。 阮思凡共同犯攜帶兇器竊盜罪，累犯，處有期徒刑玖月。未扣案之壹佰公尺電線參根、壹佰公尺鋼索貳條按二分之一比例沒收之，於全部或一部不能沒收或不宜執行沒收時，按二分之一比例追徵其價額。     屏東縣○○鄉○○路000號大統畜牧場      3  吳振瑞 阮思凡 曾偉倫 告訴人 郭紘瑋 110年9月17日某時許 250公尺電纜線5條 吳振瑞於左列時間騎乘機車搭載阮思凡至左列地點，曾偉倫則自行騎乘機車至現場，3人再持客觀上足以傷害人之生命、身體而可供兇器使用之電線剪1支，竊取郭紘瑋所管領之左列物品，得手後一同離去。 吳振瑞於警詢時供稱：平均分配贓款等語（偵1383卷第23頁）。  ①監視器錄影畫面翻拍照片（偵1383卷第33-34頁） ②現場照片（偵1383卷第40頁） 　 吳振瑞犯結夥攜帶兇器竊盜罪，處有期徒刑拾月。未扣案之貳佰伍拾公尺電纜線伍條按三分之一比例沒收之，於全部或一部不能沒收或不宜執行沒收時，按三分之一比例追徵其價額。 阮思凡犯結夥攜帶兇器竊盜罪，累犯，處有期徒刑拾壹月。未扣案之貳佰伍拾公尺電纜線伍條按三分之一比例沒收之，於全部或一部不能沒收或不宜執行沒收時，按三分之一比例追徵其價額。 曾偉倫犯結夥攜帶兇器竊盜罪，處有期徒刑拾月。未扣案之貳佰伍拾公尺電纜線伍條按三分之一比例沒收之，於全部或一部不能沒收或不宜執行沒收時，按三分之一比例追徵其價額。     屏東縣○○鄉○○路000號大統畜牧場      4  吳振瑞 阮思凡 曾偉倫 告訴人 郭紘瑋 110年9月18日某時許 250公尺電纜線6條 吳振瑞於左列時間騎乘機車搭載阮思凡至左列地點，曾偉倫則自行騎乘機車至現場，3人再持客觀上足以傷害人之生命、身體而可供兇器使用之電線剪1支，竊取郭紘瑋所管領之左列物品，得手後一同離去。 吳振瑞於警詢時供稱：平均分配贓款等語（偵1383卷第23頁）。  ①監視器錄影畫面翻拍照片（偵1383卷第35-39頁） ②現場照片（偵1383卷第40頁）  吳振瑞犯結夥攜帶兇器竊盜罪，處有期徒刑拾月。未扣案之貳佰伍拾公尺電纜線陸條按三分之一比例沒收之，於全部或一部不能沒收或不宜執行沒收時，按三分之一比例追徵其價額。 阮思凡犯結夥攜帶兇器竊盜罪，累犯，處有期徒刑拾壹月。未扣案之貳佰伍拾公尺電纜線陸條按三分之一比例沒收之，於全部或一部不能沒收或不宜執行沒收時，按三分之一比例追徵其價額。 曾偉倫共同犯結夥攜帶兇器竊盜罪，處有期徒刑拾月。未扣案之貳佰伍拾公尺電纜線陸條按三分之一比例沒收之，於全部或一部不能沒收或不宜執行沒收時，按三分之一比例追徵其價額。     屏東縣○○鄉○○路000號大統畜牧場      5  吳振瑞 阮思凡 曾偉倫 告訴人 郭紘瑋 110年9月20日某時許 地下粗電纜線50條  吳振瑞於左列時間騎乘機車搭載阮思凡至左列地點後，吳振瑞先行離去，曾偉倫則於左列時間騎乘機車至左列地點與阮思凡會合，阮思凡與曾偉倫再持客觀上足以傷害人之生命、身體而可供兇器使用之電線剪1支，竊取郭紘瑋所管領之左列物品，得手後一同離去。 吳振瑞於警詢時供稱：平均分配贓款等語（偵1383卷第23頁）。  ①監視器錄影畫面翻拍照片（偵1383卷第35-39頁） ②現場照片（偵1383卷第40頁）  吳振瑞幫助犯攜帶兇器竊盜罪，處有期徒刑伍月，如易科罰金，以新臺幣壹仟元折算壹日。未扣案之地下粗電纜線伍拾條按三分之一比例沒收之，於全部或一部不能沒收或不宜執行沒收時，按三分之一比例追徵其價額。 阮思凡共同犯攜帶兇器竊盜罪，累犯，處有期徒刑玖月。未扣案之地下粗電纜線伍拾條按三分之一比例沒收之，於全部或一部不能沒收或不宜執行沒收時，按三分之一比例追徵其價額。 曾偉倫共同犯攜帶兇器竊盜罪，處有期徒刑捌月。未扣案之地下粗電纜線伍拾條按三分之一比例沒收之，於全部或一部不能沒收或不宜執行沒收時，按三分之一比例追徵其價額。     屏東縣○○鄉○○路000號大統畜牧場      6  吳振瑞 阮思凡 曾偉倫 告訴人 郭紘瑋 110年9月29日某時許 150公尺鋼索40條、30公尺馬達電線1條  吳振瑞於左列時間騎乘機車搭載阮思凡至左列地點後，吳振瑞先行離去，曾偉倫則於左列時間騎乘機車至左列地點與阮思凡會合，阮思凡與曾偉倫再持客觀上足以傷害人之生命、身體而可供兇器使用之電線剪1支，竊取郭紘瑋所管領之左列物品，得手後一同離去。 吳振瑞於警詢時供稱：平均分配贓款等語（偵1383卷第23頁）。  ①監視器錄影畫面翻拍照片（偵1383卷第35-39頁） ②現場照片（偵1383卷第40頁） 吳振瑞幫助犯攜帶兇器竊盜罪，處有期徒刑伍月，如易科罰金，以新臺幣壹仟元折算壹日。未扣案之壹佰伍拾公尺鋼索肆拾條、參拾公尺馬達電線壹條均按三分之一比例沒收之，於全部或一部不能沒收或不宜執行沒收時，按三分之一比例追徵其價額。 阮思凡共同犯攜帶兇器竊盜罪，累犯，處有期徒刑玖月。未扣案之壹佰伍拾公尺鋼索肆拾條、參拾公尺馬達電線壹條按三分之一比例沒收之，於全部或一部不能沒收或不宜執行沒收時，按三分之一比例追徵其價額。 曾偉倫共同犯攜帶兇器竊盜罪，處有期徒捌月。未扣案之壹佰伍拾公尺鋼索肆拾條、參拾公尺馬達電線壹條按三分之一比例沒收之，於全部或一部不能沒收或不宜執行沒收時，按三分之一比例追徵其價額。     屏東縣○○鄉○○路000號大統畜牧場      7 ㈦ 吳振瑞 温智翔 告訴人 連信詔 110年10月17日13時8分許 I型鐵   温智翔於左列時間，駕駛車牌號碼000-0000號自用小貨車搭載吳振瑞至左列地點，由温智翔自圍籬與大門間縫隙鑽入該處，竊取連信詔所管領之左列物品，吳振瑞則協助搬運，而共同竊盜左列物品得手後一同離去。 ①温智翔於本院審理時供稱：賣鐵的錢沒有分吳振瑞等語（本院卷二第76頁）。 ②温智翔已與連信詔和解。 ①車輛詳細資料報表（警7200卷一第68頁） ②監視器錄影畫面翻拍照片（警3500卷一第118-121頁） ③屏東縣政府警察局里港分局泰山派出所受（處）理案件證明單（警7200卷一第64頁） ④現場照片（警7200卷一第80-84頁） 吳振瑞共同犯踰越安全設備竊盜罪，處有期徒刑柒月。 温智翔共同犯踰越安全設備竊盜罪，處有期徒刑陸月，如易科罰金，以新臺幣壹仟元折算壹日。     屏東縣○○鄉○○路000號      8 ㈡ 温智翔 告訴人 連信詔 110年10月19日15時31分許 L型鐵、I型鐵 温智翔於左列時間駕駛車牌號碼000-0000號自用小貨車至左列地點，持客觀上足以傷害人之生命、身體而可供兇器使用之老虎鉗1支破壞該處圍籬後，自圍籬破洞處鑽入該處，竊取連信詔所管領之左列物品，得手後離去。 温智翔已與連信詔和解。 ①車輛詳細資料報表（警7200卷一第68頁） ②監視器錄影畫面翻拍照片（警3500卷一第122-128頁） ③屏東縣政府警察局里港分局泰山派出所受（處）理案件證明單（警7200卷一第64頁） ④現場照片（警7200卷一第80-84頁） 温智翔犯攜帶兇器毀越安全設備竊盜罪，處有期徒刑陸月，如易科罰金，以新臺幣壹仟元折算壹日。     屏東縣○○鄉○○路000號      9 ㈦ 吳振瑞 温智翔 告訴人 連信詔 110年10月23日12時9分許 U型鐵、ㄇ型鐵 温智翔於左列時間，駕駛車牌號碼000-0000號自用小貨車搭載吳振瑞至左列地點，由温智翔自圍籬破洞內鑽入該處，竊取連信詔所管領之左列物品，吳振瑞則協助搬運，而共同竊盜左列物品得手後一同離去。 ①温智翔於本院審理時供稱：賣鐵的錢沒有分吳振瑞等語（本院卷二第76頁）。 ②温智翔已與連信詔和解。  ①車輛詳細資料報表（警7200卷一第68頁） ②監視器錄影畫面翻拍照片（警3500卷一第129-132頁） ③屏東縣政府警察局里港分局泰山派出所受（處）理案件證明單（警7200卷一第64頁） ④現場照片（警7200卷一第80-84頁） 吳振瑞共同犯踰越安全設備竊盜罪，處有期徒刑柒月。 温智翔共同犯踰越安全設備竊盜罪，處有期徒刑陸月，如易科罰金，以新臺幣壹仟元折算壹日。     屏東縣○○鄉○○路000號      10 ㈢ 温智翔 告訴人 連信詔 110年10月25日11時37分許 U型鐵、水溝鐵蓋 温智翔於左列時間，駕駛車牌號碼000-0000號自用小貨車至左列地點，自圍籬上之破洞鑽入該處，竊取連信詔所管領之左列物品，得手後離去。 温智翔已與連信詔和解。 ①車輛詳細資料報表（警7200卷一第68頁） ②監視器錄影畫面翻拍照片（警3500卷一第133-141頁） ③屏東縣政府警察局里港分局泰山派出所受（處）理案件證明單（警7200卷一第64頁） ④現場照片（警7200卷一第80-84頁） 温智翔犯踰越安全設備竊盜罪，處有期徒刑陸月，如易科罰金，以新臺幣壹仟元折算壹日。。     屏東縣○○鄉○○路000號      11 ㈠ 阮思凡 告訴人 留永堂 110年10月24日17時許至10月25日8時30分許間某時許 13公尺之200平方電線9條、52公尺之125平方電線8條  阮思凡於左列時間、地點，持客觀上足以傷害人之生命、身體而可供兇器使用之破壞剪1支破壞左列地點圍籬，並鑽進該圍籬之破洞，竊取留永堂所管領之左列物品，得手後離去。  ①偵查報告（警7200卷一第114-118頁） ②現場照片（警7200卷一第119-125頁） ③屏東縣政府警察局里港分局高樹分駐所受（處）理案件證明單（警7200卷一第126頁） ④屏東縣政府警察局里港分局高樹分駐所受理各類案件紀錄表（警7200卷一第127頁） 阮思凡犯攜帶兇器毀越安全設備竊盜罪，累犯，處有期徒刑拾月。未扣案之拾參公尺之貳佰平方電線玖條、伍拾貳公尺之壹佰貳拾伍平方電線捌條均沒收之，於全部或一部不能沒收或不宜執行沒收時，追徵其價額。     屏東縣○○鄉○○路0000○0地號      12 ㈥ 吳振瑞 阮思凡 告訴人 陳竹崎 110年11月5日17時30分至11月6日15時許 電線1批  吳振瑞於左列時間騎乘機車搭載阮思凡至左列地點後，由吳振瑞把風，阮思凡持客觀上足以傷害人之生命、身體而可供兇器使用之電線剪1支，竊取陳竹崎所管領之左列物品，得手後一同離去。 阮思凡於警詢時供稱：販賣所得5,000至6,000元，我與吳振瑞各分2,000至3,000元等語（偵1905卷第95頁）。 ①屏東縣政府警察局里港分局新圍派出所受理各類案件紀錄表（警7200卷二第16、26頁） ②屏東縣政府警察局里港分局新圍派出所受（處）理案件證明單（警7200卷二第17、27頁） ③Google地圖查詢結果翻拍照片（警7200卷二第22-24頁） ④現場照片（警7200卷二第31頁） 吳振瑞共同犯攜帶兇器竊盜罪，處有期徒刑拾月。未扣案之電線壹批按二分之一比例沒收之，於全部或一部不能沒收或不宜執行沒收時，按二分之一比例追徵其價額。 阮思凡共同犯攜帶兇器竊盜罪，累犯，處有期徒刑拾壹月。未扣案之電線壹批按二分之一比例沒收之，於全部或一部不能沒收或不宜執行沒收時，按二分之一比例追徵其價額。     屏東縣○○鄉○○路00○0號工廠      13 ㈨ 阮思凡 曾偉倫 被害人 呂新福 110年11月8日下午至11月9日0時許 8公尺電線1條  曾偉倫騎於左列時間乘機車搭載阮思凡至左列地點，由阮思凡持客觀上足以傷害人之生命、身體而可供兇器使用之電線剪1支，竊取呂新福所管領之左列物品，得手後一同離去。 阮思凡於警詢時供稱：尚未分配等語（偵1905卷第97-99頁）。 ①屏東縣政府警察局里港分局查訪紀錄表（警7200卷二第45頁） ②屏東縣屏東地政事務所土地所管領權狀（警7200卷二第46-47頁） ③屏東縣政府警察局里港分局刑案現場勘察採證報告表（警7200卷二第49頁） ④勘察採證同意書（警7200卷二第49頁反面） ⑤內政部警政署刑事警察局110年12月29日刑生字第1108030951號鑑定書（警7200卷二第50頁） ⑥刑事案件證物採驗紀錄表（警7200卷二第51頁） 阮思凡共同犯攜帶兇器竊盜罪，累犯，處有期徒刑玖月。未扣案之捌公尺電線壹條按二分之一比例沒收之，於全部或一部不能沒收或不宜執行沒收時，按二分之一比例追徵其價額。 曾偉倫共同犯攜帶兇器竊盜罪，處有期徒刑捌月。未扣案之捌公尺電線壹條按二分之一比例沒收之，於全部或一部不能沒收或不宜執行沒收時，按二分之一比例追徵其價額。     屏東縣○○鄉○○段000地號      14 ㈩ 阮思凡陳冠均 告訴人 張凱閔 110年11月24日6時27分許 60公尺電纜線  阮思凡、陳冠均於左列時間、地點，持客觀上足以傷害人之生命、身體而可供兇器使用之電線剪1支，竊取張凱閔所管領之左列物品得手後離去。 阮思凡於警詢時供稱：所得已丟棄等語（偵1905第99頁）。 ①屏東縣政府警察局里港分局新南派出所受（處）理案件證明單（警7200卷二第59頁） ②Google地圖查詢結果翻拍照片（警7200卷二第65-66頁） ③內政部警政署刑事警察局111年1月6日刑生字第1108037185號鑑定書（警7200卷二第67-70頁） ④刑事案件證物採驗紀錄表（警7200卷二第71-72頁） 阮思凡共同犯攜帶兇器竊盜罪，累犯，處有期徒刑壹年。未扣案之陸拾公尺電纜線按二分之一比例沒收之，於全部或一部不能沒收或不宜執行沒收時，按二分之一比例追徵其價額。      屏東縣○○鄉○○段0000○0000地號      15 ㈠ 吳振瑞 阮思凡 被害人 黃琦淵 110年11月25日3時35分 電纜線1批 吳振瑞於左列時間，騎乘機車搭載阮思凡至左列地點後離去，由阮思凡持客觀上足以傷害人之生命、身體而可供兇器使用之電線剪1支，竊取黃琦淵所管領之左列物品，得手後再離去。 吳振瑞於警詢時供稱：我 不 清 楚 阮思凡載 往 何 處 銷 贓等語（警3500卷一第19頁）。  ①屏東縣政府警察局里港分局新南派出所受理各類案件紀錄表（警7200卷二第76頁） ②屏東縣政府警察局里港分局新南派出所受（處）理案件證明單（警7200卷二第77頁） ③監視器錄影畫面翻拍照片（警7200卷二第78-84頁） 吳振瑞幫助犯攜帶兇器竊盜罪，處有期徒刑伍月，如易科罰金，以新臺幣壹仟元折算壹日。 阮思凡犯攜帶兇器竊盜罪，累犯，處有期徒刑玖月。未扣案之電纜線壹批均沒收之，於全部或一部不能沒收或不宜執行沒收時，追徵其價額。     屏東縣○○鄉○○段000地號      16 ㈥ 吳振瑞 阮思凡 告訴人 簡福源 110年12月11日13時40分 PVC風雨線4條(3條45.7公尺、1條44.2公尺) 吳振瑞騎乘機車搭載阮思凡於左列時間，至左列地點，由吳振瑞把風，阮思凡持客觀上足以傷害人之生命、身體而可供兇器使用之電線剪1支，竊取簡福源所管領之左列物品，得手後一同離去。 吳振瑞於警詢時供稱：沒有分得等語（3500卷一第21頁）。  ①電力（訊）線路失竊現場調查報告表（警7200卷二第133頁） ②監視器錄影畫面翻拍照片（警7200卷二第134、138-143頁） ③現場照片（警7200卷二第135-137、144頁） 吳振瑞共同犯攜帶兇器竊盜罪，處有期徒刑捌月。 阮思凡共同犯攜帶兇器竊盜罪，累犯，處有期徒刑玖月。未扣案之PVC風雨線肆條均沒收之，於全部或一部不能沒收或不宜執行沒收時，追徵其價額。     屏東縣高樹鄉舊南勢分57之59      17 ㈣ 邱子軒 被害人 黎光豪 1 1 0 年 1 2 月 1 6 日前之某日某時許 1.5公尺電線10條  邱子軒於左列時間、地點，騎乘車牌號碼000-0000號普通重型機車，踰越左列地點圍籬，竊取黎光豪所管領之左列物品，得手後離去。  ①屏東縣政府警察局里港分局新南派出所受理各類案件紀錄表（警7200卷二第148頁） ②屏東縣政府警察局里港分局新南派出所受（處）理案件證明單（警7200卷二第149頁） ③Google地圖查詢結果翻拍照片（警7200卷二第151頁） 邱子軒犯踰越安全設備竊盜罪，處有期徒刑捌月。未扣案之壹點伍公尺電線拾條均沒收之，於全部或一部不能沒收或不宜執行沒收時，追徵其價額。     屏東縣○○鄉○○000號      18 ㈠ 吳振瑞 阮思凡 被害人 盛時義 110年12月16日8時30分至14時50分間某時許 150公尺之125平方電線6條、380公尺5.5平方電線54條、30平方地線3條、14平方地線18條及外面線槽蓋  阮思凡於左列時間、地點持客觀上足以傷害人之生命、身體而可供兇器使用之電線剪1支，竊取盛時義所管領之左列物品後，因有搬運需求，而通知吳振瑞騎乘機車到場載運左列物品以一同離去。 ①吳振瑞於本院審理時供稱：忘記了等語。 ②阮思凡於本院審理時供稱：我忘記了，應該是一人一半等語（本院卷二第76-77頁）。 ①屏東縣政府警察局里港分局泰山派出所受（處）理案件證明單（警3500卷二第183頁） ②屏東縣政府警察局里港分局泰山派出所受理各類案件紀錄表（警3500卷二第185頁） ③現場照片（警3500卷二第192-201頁）  吳振瑞幫助犯攜帶兇器竊盜罪，處有期徒刑陸月，如易科罰金，以新臺幣壹仟元折算壹日。未扣案之壹佰伍拾公尺之壹佰貳拾伍平方電線陸條、參佰捌拾公尺之伍點伍平方電線伍拾肆條、參拾平方地線參條、拾肆平方地線拾捌條與外面線槽蓋按二分之一比例沒收之，於全部或一部不能沒收或不宜執行沒收時，按二分之一比例追徵其價額。 阮思凡犯攜帶兇器竊盜罪，累犯，處有期徒刑壹年。未扣案之壹佰伍拾公尺之壹佰貳拾伍平方電線陸條、參佰捌拾公尺之伍點伍平方電線伍拾肆條、參拾平方地線參條、拾肆平方地線拾捌條與外面線槽蓋按二分之一比例沒收之，於全部或一部不能沒收或不宜執行沒收時，按二分之一比例追徵其價額。     屏東縣○○鄉○○○段000地號      19 ㈠ 吳振瑞 阮思凡 告訴人 柳慶雲 110年12月22日3時32分至4時37分間某時許 60平方電纜線6條 阮思凡於左列時間、地點，持客觀上足以傷害人之生命、身體而可供兇器使用之破壞剪1支，竊取柳慶雲所管領之左列物品後，因有搬運需求，而通知吳振瑞騎乘機車到場載運左列物品以一同離去。  ①吳振瑞於本院審理時供稱：忘記了等語。 ②阮思凡於本院審理時供稱：我忘記了，應該是一人一半等語（本院卷二第76-77頁）。 ①車輛詳細資料報表（警3500卷一第39頁） ②屏東縣政府警察局里港分局泰山派出所受理各類案件紀錄表（警7200卷三第24頁） ③屏東縣政府警察局里港分局泰山派出所受（處）理案件證明單（警7200卷三第25頁） ④現場照片（警7200卷三第26、28頁） ⑤行車紀錄器錄影畫面翻拍照片（警7200卷三第26-27頁） ⑥監視器錄影畫面翻拍照片（警7200卷三第29-34頁） 吳振瑞幫助犯攜帶兇器竊盜罪，處有期徒刑伍月，如易科罰金，以新臺幣壹仟元折算壹日。未扣案之陸拾平方電纜線陸條按二分之一比例沒收之，於全部或一部不能沒收或不宜執行沒收時，按二分之一比例追徵其價額。 阮思凡犯攜帶兇器竊盜罪，累犯，處有期徒刑拾月。未扣案之陸拾平方電纜線陸條按二分之一比例沒收之，於全部或一部不能沒收或不宜執行沒收時，按二分之一比例追徵其價額。     屏東縣○○鄉○○○段000地號      20  邱子軒 吳振瑞 告訴人 張凱閔 110年12月25日至12月28日間某時許 電線1批  邱子軒與吳振瑞於左列時間、地點，由邱子軒騎乘車牌號碼000-0000號普通重型機車搭載吳振瑞，踰越左列地點大門，竊取張凱閔所管領之左列物品，得手後一同離去。 邱子軒於警詢時供稱：銷贓金額已分配等語（警5601卷第26頁）。 ①屏東縣政府警察局里港分局高樹分駐所受（處）理案件證明單（警7200卷三第47頁） ②屏東縣政府警察局里港分局高樹分駐所受理各類案件紀錄表（警7200卷三第48頁） ③現場照片（警7200卷三第51-52頁） 邱子軒共同犯攜帶兇器竊盜罪，處有期徒刑捌月。未扣案之電線壹批按二分之一比例沒收之，於全部或一部不能沒收或不宜執行沒收時，按二分之一比例追徵其價額。 吳振瑞共同犯攜帶兇器竊罪，處有期徒刑捌月。未扣案之電線壹批按二分之一比例沒收之，於全部或一部不能沒收或不宜執行沒收時，按二分之一比例追徵其價額。     屏東縣高樹鄉東振新段1815、1816、1835、1842、1843、1582、1583號      21  邱子軒 阮思凡 告訴人 梁明揚 110年12月30日17時8分至12月31日10時間某時許 200平方電纜線4條、14平方接地線1條 邱子軒於左列時間，騎乘車牌號碼000-0000號普通重型機車搭載阮思凡至左列地點，2人跨越左列地點圍籬，持客觀上足以傷害人之生命、身體而可供兇器使用之刀子1支，竊取梁明揚所管領之左列物品，得手後一同離去。 邱子軒於偵訊時供稱：銷贓金額已分配等語（偵2393卷第22頁）。 ①屏東縣政府警察局里港分局泰山派出所受理各類案件紀錄表（警7200卷三第59頁） ②屏東縣政府警察局里港分局泰山派出所受（處）理案件證明單（警7200卷三第60頁） ③委任書（警7200卷三第63頁） ④現場照片（警7200卷三第64-67頁） 邱子軒共同犯攜帶兇器踰越安全設備竊盜罪，處有期徒刑拾月。未扣案之貳佰平方電纜線肆條、拾肆平方接地線壹條按二分之一比例沒收之，於全部或一部不能沒收或不宜執行沒收時，按二分之一比例追徵其價額。 阮思凡共同犯攜帶兇器踰越安全設備竊盜罪，累犯，處有期徒刑拾壹月。未扣案之貳佰平方電纜線肆條、拾肆平方接地線壹條按二分之一比例沒收之，於全部或一部不能沒收或不宜執行沒收時，按二分之一比例追徵其價額。     屏東縣○○鄉○○段000地號      22  吳振瑞 邱子軒 告訴人 呂尚儒 110年12月30日17時至12月31日5時30分間某時許 香蕉10串 吳振瑞於左列時間駕駛小貨車搭載邱子軒，由吳振瑞持客觀上足以傷害人之生命、身體而可供兇器使用之香蕉刀1支，竊取呂尚儒所管領之左列物品，交由邱子軒搬運至車上，得手後一同離去。 邱子軒於警詢時供稱：販賣所得我與吳振瑞各分配4,500元等語（警5601卷第28頁）。   ①屏東縣政府警察局里港分局新南派出所受理各類案件紀錄表（警7200卷三第71頁） ②屏東縣政府警察局里港分局新南派出所受（處）理案件證明單（警7200卷三第72頁） ③監視器錄影畫面翻拍照片（警7200卷三第82-83頁） ④現場照片（警7200卷三第84-85頁） ⑤監視器錄影畫面翻拍照片（警7200卷三第91-93頁） ⑥相片影像資料查詢結果（警7200卷三第94-96頁） ⑦估價單影本（警7200卷三第97-99頁） 吳振瑞共同犯攜帶兇器竊盜罪，處有期徒刑柒月。未扣案之香蕉伍串均沒收之，於全部或一部不能沒收或不宜執行沒收時，追徵其價額。 邱子軒共同犯攜帶兇器竊盜罪，處有期徒刑柒月。未扣案之香蕉伍串均沒收之，於全部或一部不能沒收或不宜執行沒收時，追徵其價額。     屏東縣○○鄉○○○段0000號      23 ㈧ 吳振瑞 温智翔 告訴人 呂尚儒 111年1月3日至111年1月6日0時間某日凌晨某時許 香蕉26串 温智翔於左列時間駕駛車牌號碼000-0000號自用小貨車搭載吳振瑞至左列地點，由温智翔把風，吳振瑞持客觀上足以傷害人之生命、身體而可供兇器使用之香蕉刀1支，竊取呂尚儒所管領之左列物品，得手後一同離去。 吳振瑞於本院審理時供稱：並未分配所得給温智翔等語（本院卷二第77頁）。 ①屏東縣政府警察局里港分局新南派出所受理各類案件紀錄表（警7200卷三第71頁） ②屏東縣政府警察局里港分局新南派出所受（處）理案件證明單（警7200卷三第72頁） ③監視器錄影畫面翻拍照片（警7200卷三第82-83頁） ④現場照片（警7200卷三第84-85頁） ⑤監視器錄影畫面翻拍照片（警7200卷三第91-93頁） ⑥相片影像資料查詢結果（警7200卷三第94-96頁） ⑦估價單影本（警7200卷三第97-99頁） 吳振瑞共同犯攜帶兇器竊盜罪，處有期徒刑柒月。未扣案之香蕉貳拾陸串均沒收之，於全部或一部不能沒收或不宜執行沒收時，追徵其價額。 温智翔共同犯攜帶兇器竊盜罪，處有期徒刑陸月，如易科罰金，以新臺幣壹仟元折算壹日。     屏東高樹鄉慈新路屏11縣8公里處對面香蕉園      24 ㈤ 邱子軒 告訴人 呂尚儒 111年1月7日16時許 香蕉26串  邱子軒於左列時間騎乘車牌號碼000-0000號普通重型機車至左列地點，持客觀上足以傷害人之生命、身體而可供兇器使用之香蕉刀1支，竊取呂尚儒所管領之左列物品後，換以車牌號碼00-0000號自用小貨車搬運左列物品，得手後離去。  ①屏東縣政府警察局里港分局新南派出所受理各類案件紀錄表（警7200卷三第71頁） ②屏東縣政府警察局里港分局新南派出所受（處）理案件證明單（警7200卷三第72頁） ③監視器錄影畫面翻拍照片（警7200卷三第82-83頁） ④現場照片（警7200卷三第84-85頁） ⑤監視器錄影畫面翻拍照片（警7200卷三第91-93頁） ⑥相片影像資料查詢結果（警7200卷三第94-96頁） ⑦估價單影本（警7200卷三第97-99頁） 邱子軒犯攜帶兇器竊盜罪，處有期徒刑柒月。未扣案之香蕉貳拾陸串均沒收之，於全部或一部不能沒收或不宜執行沒收時，追徵其價額。     屏東縣○○鄉○○○段0000地號      25  邱子軒 阮思凡 被害人 黎光豪 111年1月8日17時至111年1月9日9時許間之某時許 1000公尺電纜線1條   邱子軒於左列時間騎乘車牌號碼000-0000號普通重型機車搭載阮思凡至左列地點，由阮思凡持客觀上足以傷害人之生命、身體而可供兇器使用之電線剪1支，竊取黎光豪所管領之左列物品，得手後一同離去。 邱子軒於偵訊時供稱：銷贓金額已分配等語（偵2393卷第25頁）。  ①屏東縣政府警察局里港分局新南派出所受理各類案件紀錄表（警7200卷三第101頁） ②屏東縣政府警察局里港分局新南派出所受（處）理案件證明單（警7200卷三第102頁） ③現場照片（警7200卷三第105-108頁） 邱子軒共同犯攜帶兇器竊盜罪，處有期徒刑拾月。未扣案之壹仟公尺電纜線壹條按二分之一比例沒收之，於全部或一部不能沒收或不宜執行沒收時，按二分之一比例追徵其價額。 阮思凡共同犯攜帶兇器竊盜罪，累犯，處有期徒刑拾壹月。未扣案之壹仟公尺電纜線壹條按二分之一比例沒收之，於全部或一部不能沒收或不宜執行沒收時，按二分之一比例追徵其價額。     屏東縣○○鄉○○段000號      26 ㈩ 阮思凡 陳冠均 告訴人 黃文彥 111年1月12日4時許 50公尺150平方電線 阮思凡、陳冠均於左列時間、地點，持客觀上足以傷害人之生命、身體而可供兇器使用之電線剪1支，竊取黃文彥所管領、由瑞禾控股股份有限公司所有之左列物品，得手後離去。 阮思凡於警詢時供稱：銷贓金額已分配等語（偵1905卷第121頁）。  ①屏東縣政府警察局里港分局口社派出所受理各類案件紀錄表（警7200卷三第120頁） ②屏東縣政府警察局里港分局口社派出所受（處）理案件證明單（警7200卷三第121頁） ③現場照片（警7200卷三第122頁） 阮思凡共同犯攜帶兇器竊盜罪，累犯，處有期徒刑玖月。未扣案之伍拾公尺壹佰伍拾平方電線按二分之一比例沒收之，於全部或一部不能沒收或不宜執行沒收時，按二分之一比例追徵其價額。     屏東縣○○○鄉○○村0號      

卷別對照表：
簡稱 卷別 警7200卷 屏東縣○○○○○里○○○里○○○○00000000000號卷 警3500卷 屏東縣○○○○○里○○○里○○○○00000000000號卷 警5600卷 屏東縣○○○○○里○○○里○○○○00000000000號卷 警5601卷 屏東縣○○○○○里○○○里○○○○00000000000號卷 警7400卷 屏東縣○○○○○里○○○里○○○○00000000000號卷 偵1383卷 臺灣屏東地方檢察署111年度偵字第1383號卷  偵1905卷 臺灣屏東地方檢察署111年度偵字第1905號卷  偵2176卷 臺灣屏東地方檢察署111年度偵字第2176號卷  偵2393卷 臺灣屏東地方檢察署111年度偵字第2393號卷  偵2862卷 臺灣屏東地方檢察署111年度偵字第2862號卷  本院卷 臺灣屏東地方法院111年度原易字第13號卷